【裁判字號】    98,訴,562
【裁判日期】    981022
【裁判案由】    毒品危害防制條例
【裁判全文】
臺灣苗栗地方法院刑事判決               98年度訴字第562號
公  訴  人  臺灣苗栗地方法院檢察署檢察官
被      告  甲○○
指定辯護人  許盟志律師
上列被告因違反毒品危害防制條例案件，經檢察官提起公訴（98
年度偵字第3566、3600、3968、3969號），本院判決如下：
    主    文
甲○○犯如附表所示之罪，各處如附表所示之刑（包含主刑及從
刑）。又轉讓第三級毒品，處有期徒刑貳月。應執行有期徒刑肆
年捌月。未扣案搭配0000000000號、0000000000號門號使用之NO
KIA 廠牌行動電話機具各壹支，合計貳支（不含門號0000000000
、0000000000之SIM 卡），均沒收之，如全部或一部不能沒收時
，追徵其價額；未扣案之販賣毒品所得合計新臺幣壹萬零佰元
沒收，如全部或一部不能沒收時，以其財產抵償之。
    犯罪事實
一、甲○○明知愷他命（Ketamine，俗稱K 他命）屬於毒品危害
    防制條例所列管之第三級毒品，不得非法販賣，竟基於意圖
    營利而販賣愷他命之犯意，於附表編號1 所示之時間、地點
    ，以如附表編號1 所示高於進價之價格，販賣第三級毒品愷
    他命1 包予邱仁君，而獲取價差為利潤。另於98年2 月至4
    月間，以每1 公克約新臺幣（下同）320 元至400 元不等之
    價格，向連哲維販入數量共110 公克之愷他命，除部分供己
    施用外，其餘則於分裝後（每包約0.7 公克），各基於意圖
    營利而販賣第三級毒品愷他命之犯意，以其所使用之門號00
    00000000號、0000000000號行動電話為聯絡工具，由購毒者
    撥打其上開門號行動電話聯繫交易愷他命之細節後，先後於
    附表編號2 至11號所示之時間、地點，以如附表編號2 至11
    號所示之方式，販賣予附表編號2 至11號所示之愷他命予邱
    仁君、徐育宏、詹世興、詹正彬、乙○○等5 人，而取得如
    表編號2 至11所示之款項，從中賺取差價以牟利（詳細時間
    、地點、方式、金額均如附表所示）。
二、甲○○另基於轉讓第三級毒品愷他命之犯意，於98年6 月初
    某日，乙○○運送香菸、飲料等貨品至甲○○所經營位於苗
    栗縣苗栗市○○路「吉賽爾檳榔攤」時，以將第三級毒品愷
    他命捲成香菸之方式，無償轉讓第三級毒品愷他命予乙○○
    施用1 次，並告知日後有需要，可向其購買。
三、嗣因苗栗縣警察局竹南分局對甲○○持用之0000000000、00
    00000000號行動電話門號，向臺灣苗栗地方法院檢察署聲請
    實施通訊監察，經本院核准後，查知甲○○涉嫌販賣毒品，
    並於98年6 月30日上午10時30分許，持本院核發之搜索票及
    臺灣苗栗地方法院檢察署檢察官核發之拘票，在苗栗縣苗栗
    市○○街189 號前拘提甲○○到案，並對於其承租之苗栗縣
    苗栗市○○街189 號5 樓5C室及其所使用之車牌號碼3188
    -RZ 號自用小客車執行搜索，當場扣得甲○○所有之愷他命
    1 包（含袋重2.58公克，驗餘後淨重2.579 公克）、裝愷他
    命之煙盒2 個、易利信K8101 型手機1 支（內含0000000000
    號行動電話門號SIM 卡1 張）、三星S399型手機1 支（內含
    0000000000號行動電話門號SIM 卡1 張），而查悉上情。甲
    ○○另向警方供出愷他命來源，警方因而循線查獲販賣愷他
    命予甲○○之連哲維（業經臺灣苗栗地方法院檢察署檢察官
    以98年度偵字第4341、4367號提起公訴）。
四、案經臺灣苗栗地方法院檢察署檢察官自動檢舉，並指揮苗栗
    縣警察局竹南分局偵查起訴。
    理    由
壹、證據能力部分：
一、按現行刑事訴訟法為保障被告之反對詰問權，排除具有虛偽
    危險性之傳聞證據，以求實體真實之發見，於刑事訴訟法第
    159條第1項明定被告以外之人於審判外之言詞或書面陳述，
    除法律有規定者外，不得作為證據。本件證人乙○○之警詢
    筆錄（臺灣苗栗地方法院檢察署98年度偵字第3600號卷第14
    -19 頁），乃被告以外之人於審判外之言詞陳述，原則上並
    無證據能力（即不得以之直接作為認定犯罪事實存否之證據
    ），且被告及其辯護人於本院準備程序中亦表明有關證人乙
    ○○之警詢筆錄無證據能力，是依前揭規定，本院認證人乙
    ○○於警詢時之陳述無證據能力。
二、又被告以外之人（包括證人、鑑定人、告訴人、被害人及共
    同被告等）於審判外之陳述雖不符刑事訴訟法第159 條之1
    至第159 條之4 等4 條之規定，而經當事人於審判程序同意
    作為證據，法院審酌該言詞陳述或書面陳述作成時之情況，
    認為適當者，亦得為證據；當事人、代理人或辯護人於法院
    調查證據時，知有刑事訴訟法第159 條第1 項不得為證據之
    情形，而未於言詞辯論終結前聲明異議者，視為有前項之同
    意，刑事訴訟法第159 條之5 定有明文。本件檢察官、被告
    及其辯護人就本判決下列所引卷內其他證據資料之證據能力
    ，於本院行準備程序時，表示無意見而不予爭執，且迄至言
    詞辯論終結前亦未聲明異議，應認已同意卷內證據均得作為
    證據，且經本院審酌後上開證據資料作成時之情況，尚無違
    法不當及證明力明顯過低之瑕疵之情形，揆諸上開規定，認
    下列各項證據均有證據能力。
貳、實體部分：
一、被告甲○○對於如附表所示之販賣愷他命之犯罪事實，迭於
    警詢、偵查、本院準備程序及審理時自白不諱；對於轉讓愷
    他命予乙○○之犯罪事實，亦於偵查、本院審理時供承甚詳
    ，核與證人邱仁君、詹世興、詹正彬於警詢、偵查中；證人
    徐育宏、乙○○於偵查中證述及指認之情節相符（見臺灣苗
    栗地方法院檢察署98年度偵字第3566號卷第207- 217、248-
    256 、293-302 、331-334 、387-390 、396-397 、399-40
    2 頁），復有被告甲○○所使用之0000000000、0000000000
    號行動電話與證人邱仁君所使用之0000000000號、證人徐育
    宏所使用之0000000000號、證人詹世興所使用之0000000000
    號、詹正彬所使用之0000000000號、乙○○所使用之000000
    0000號行動電話監聽譯文及本院核發之98年聲監字第157 號
    、98年聲監續第297 號、98年聲監字第213 號、98年聲監續
    字第354 號通訊監察書在卷可稽（見同署98年度偵字第3566
    號卷第97-106、223-224 頁）。又毒品之濫用，危害國民健
    康與社會安定日益嚴重，治安機關對於販賣毒品之犯罪行為
    ，無不嚴加查緝，各傳播媒體對於政府大力掃毒之決心，亦
    再三報導，衡情倘非有利可圖，絕無平白甘冒被嚴查重罰之
    高度風險之理，被告甲○○與之交易之對象並非至親或深交
    之關係，且其於本院審理時亦自承：販賣1 包愷他命約可獲
    利1 百至2 百元等語（見本院卷第62頁），足見其確係營利
    意圖而販賣愷他命無訛。綜上所述，被告甲○○前揭自白情
    節確與事實相符，本案事證明確，被告販賣第三級毒品愷他
    命、轉讓第三級毒品愷他命之犯行，均洵堪認定，應依法論
    科。
二、新舊法比較：
    被告行為後，毒品危害防制條例部分條文業已於98年5 月20
    日公布修正，同年月22日施行（按法規之制定與法規之修正
    ，如有特定生效日之必要者，依中央法規標準法第14條或第
    20條第2 項準用第14條之規定  ，應分別特定其施行日期。
    法規制定或前次修正基於特殊因素所特定之施行日期，並不
    適用於日後修正或再次修正之條文。又法律之制定或修正，
    若未明定施行日期者，中央法規標準法雖未規定應自何時生
    效，然法律既經制定或修正並經總統公布，自應依一般原則
    ，自公布日起算至第3 日發生效力。至於92年7 月9 日修正
    公布之毒品危害防制條例第36條規定：「本條例自公布後6
    個月施行。」其立法理由係謂：「(一)依修正草案第2 條第3
    項規定，法務部需會同衛生署成立審議委員會每3 個月定期
    檢討調整毒品之分級及品項，而本次新增第四級毒品，有需
    要在新法施行前先經該審議會檢討後再調整公布，爰預留6
    個月緩衝期，以利處理。(二)依本條例新修正之規定，有必要
    再訂定相關子法及修正相關法規，以配合本條例之施行，故
    亦有需要預留適當緩衝期，以利訂頒相關子法及相關法規之
    配合修正。」故該條規定，顯係因應該次修正之需，始預留
    適當之緩衝期。與本次之修正並未定有施行日期之特別規定
    ，且亦未明示係基於何特殊因素而修正，自並不能適用92年
    7 月9 日修正公布之毒品危害防制條例第36條自公布後6 個
    月施行之規定）。是被告犯後法律已有變更，自應就本次毒
    品危害防制條例之修正比較新舊法，並對於罪刑有關之加重
    、減輕及其他法定加減原因等一切情形，本於統一性及整體
    性原則，綜其全部罪刑之結果而為比較。茲比較如下：
  (一)修正前毒品危害防制條例第4 條第3 項係規定：「製造、運
    輸、販賣第三級毒品者，處5 年以上有期徒刑，得併科新臺
    幣5 百萬元以下罰金。」修正後則規定：「製造、運輸、販
    賣第三級毒品者，處5 年以上有期徒刑，得併科新臺幣7 百
    萬元以下罰金。」可知犯罪構成要件相同，法定刑併科罰金
    部分，由5 百萬元提高為7 百萬元，經比較新舊法之結果，
    以修正前毒品危害防制條例第4 條第3 項規定對被告有利。
  (二)修正前毒品危害防制條例第17條規定：「犯第4 條第1 項至
    第4 項、第5 條第1 項至第4 項前段、第6 條第1 項至第4
    項、第7 條第1 項至第4 項、第8 條第1 項至第4 項，第10
    條或第11條第1 項、第2 項之罪，供出毒品來源，因而破獲
    者，得減輕其刑」，嗣經修正為：「（第1 項）犯第4 條至
    第8 條、第10條或第11條之罪，供出毒品來源，因而查獲其
    他正犯或共犯者，減輕或免除其刑。（第2 項）犯第4 條至
    第8 條之罪於偵查及審判中均自白者，減輕其刑。」，亦即
    該條例修正前第17條規定必須因而破獲上游毒品供應者，始
    得減輕其刑，且僅得減輕其刑，其適用之條件較嚴，而該條
    例修正後第17條第1 項規定適用之條件較寬，且就刑罰部分
    為必減或得免，復增列第2 項關於於偵查及審判中均自白者
    減輕其刑之規定，此新修正之規定，顯已影響行為人刑罰之
    法律效果，自屬法律有變更，經比較新、舊法結果，以修正
    後之法律較有利於被告。
  (三)本案被告甲○○於偵查、本院準備程序及審理時，均自白全
    部犯罪事實不諱，且就附表編號2 至11所示之販賣愷他命及
    犯罪事實欄二所示之轉讓愷他命犯行部分，供出毒品來源，
    因而查獲連哲維，是經綜合全部罪刑之結果為比較後，以修
    正後之法律規定顯較修正前有利於被告，依刑法第2 條第1
    項但書之規定，應整體適用較有利之新法即修正後毒品危害
    防制條例之規定。
三、論罪科刑：
  (一)按愷他命係屬毒品危害防制條例第2 條第2 項第3 款所列管
    之第三級毒品，是核被告甲○○所為如附表所示之犯行，均
    係犯（修正後）毒品危害防制條例第4 條第3 項之販賣第三
    級毒品罪；其所為如犯罪事實欄二所示之犯行，則係犯同條
    例第8 條第3 項之轉讓第三級毒品罪。被告因販賣而持有第
    三級毒品愷他命，以及於轉讓前而持有第三級毒品愷他命之
    低度行為，分別為販賣第三級毒品、轉讓第三級毒品之高度
    行為所吸收，均不另論罪。又被告如附表所示之意圖營利而
    販賣第三級毒品愷他命各17次之罪及轉讓第三級毒品罪，犯
    意各別，應予分論併罰。
  (二)再被告於查獲後，主動供出毒品愷他命係向連哲維購買，連
    哲維並因其供述而為警查獲，且經臺灣苗栗地方法院檢察署
    檢察官以98年度偵字第4341、4367號提起公訴，現由本院以
    98年度訴字第642 號審理在案，而連哲維並坦承販賣愷他命
    予被告等情，有該起訴書在卷可參（見本院卷第51-52 頁）
    ，足見被告確有供出毒品來源，並因而破獲之情事，依（修
    正後）毒品危害防制條例第17條第1 項規定，就附表編號2
    至11所示販賣第三級毒品犯行及轉讓第三級毒品犯行，各減
    輕其刑。至於附表編號1 所示之販賣第三級毒品犯行，因被
    告供述向連哲維購買愷他命之時間係自98年2 、3 月起，且
    證人詹正彬亦證稱：其係於98年2 月至4 月間介紹被告向連
    哲維購買愷他命（見同署98年度偵字第3600號卷第76-78 、
    118 頁），足見被告為附表編號1 所示販賣愷他命犯行時之
    毒品愷他命來源，應非係向連哲維購買，是此部分犯行，無
    從依上開規定減輕其刑，附此敘明。又被告於偵查及審判中
    均自白上開販賣第三級毒品及轉讓第三級毒品之犯行，是就
    附表編號1 所示之販賣第三級毒品部分，應依（修正後）毒
    品危害防制條例第17條第2 項規定，減輕其刑；就附表編號
    2 至11所示之販賣第三級毒品及犯罪事實欄二所示之轉讓第
    三級毒品部分，則應依（修正後）毒品危害防制條例第17條
    第1 、2 項規定，遞減輕其刑。
  (三)爰審酌被告明知施用毒品有害身心健康，竟仍販賣戕害身心
    之愷他命，並藉此牟取利潤，無視毒品對社會秩序及國民健
    康之危害，又轉讓第三級毒品，實助長施用毒品惡習，有滋
    生其他犯罪之可能，影響社會治安，所生危害非輕，其行為
    應嚴加非難，惟念及其犯後始終坦承全部犯行，犯後態度良
    好，年紀甚輕，思慮不周，販賣愷他命之所得尚非甚多，並
    供出愷他命之毒品來源而查獲上游，頗具悔意，兼衡其販賣
    、轉讓之次數、數量、前科素行、智識程度及生活狀況等一
    切情狀，分別量處如主文所示之刑，並定如主文所示之應執
    行之刑。
四、沒收部分：
  (一)按毒品危害防制條例第19條第1 項規定，犯販賣毒品罪者，
    其犯罪所得之財物均沒收之，係採義務沒收主義，故販賣毒
    品所得之對價，不問其中成本若干，利潤多少，均應全部諭
    知沒收，貫徹政府查禁煙毒之決心，以符立法本旨（最高法
    院91年度臺上字第2419號判決意旨參照）。查本案被告各次
    販賣第三級毒品所得，雖均未扣案，然依上開規定及說明，
    仍應分別宣告沒收，如全部或一部不能沒收時，以其財產抵
    償之。
  (二)又按毒品危害防制條例第19條第1 項規定：犯第4 條之罪者
    ，其供犯罪所用或因犯罪所得之財物，均沒收之，如全部或
    一部不能沒收時，追徵其價額或以其財產抵償之。但該條項
    並無如同條例第18條第1 項所定「不問屬於犯人與否，沒收
    之」之明文，自屬相對沒收主義之立法。是其應沒收之物，
    應以屬被告或共犯所有者為限。查未扣案之0000000000、00
    00000000號行動電話門號SIM 卡分別為被告不知情之母親蘇
    惠珍、胞妹郭怡秀所有，係插在未扣案被告自己所有之NOKI
    A 廠牌手機內，業據被告供明在卷（同署98年度偵字第3600
    號卷第50頁、本院卷第63-64 頁），且有通聯調閱查詢單在
    卷可參（見同署98年度他字第371 號卷第221 頁），該SIM
    卡非被告所有，爰不諭知沒收，而該SIM 卡所附掛之NOKIA
    廠牌之手機各1 支雖未扣案，惟被告既自承為其所有，且係
    供本案販賣毒品所用，雖另據被告供稱本案案發後已丟棄他
    處不知去向，然無何證據證明業已滅失，應依毒品危害防制
    條例第19條第1 項規定宣告沒收，於附表主文欄項下，分別
    宣告沒收，而該行動電話機具2 支因未經扣案，自有不能沒
    收之虞，故另依同條項之規定諭知如不能沒收時，追徵其價
    額。
  (三)另扣案之易利信K8101 型手機1 支（內含0000000000號行動
    電話門號SIM 卡1 張）、三星S399型手機1 支（內含000000
    0000號行動電話門號SIM 卡1 張）及裝愷他命之煙盒2 個，
    雖均係被告所有，因非違禁物，且無證據證明與被告本案販
    賣及轉讓愷他命犯罪有關，均不予宣告沒收，附此敘明。又
    扣案之愷他命1 包（含袋重2.580 公克，驗餘後淨重2.579
    公克），雖係被告所有，然被告供稱係供其吸食所用之物，
    且無證據證明與本案被告所犯販賣、轉讓第三級毒品有關連
    ，而單純施用第三級毒品並不構成犯罪，故上開為警扣案之
    第三級毒品愷他命，應由查獲機關另依毒品危害防制條例第
    18條第1 項後段規定，為沒入銷燬之處分，於本案不得宣告
    沒收，亦併此敘明。
據上論結，應依刑事訴訟法第299 條第1 項前段，（修正後）毒
品危害防制條例第4 條第3 項、第8 條第3 項、第17條第1 項、
第2 項、第19條第1 項，刑法第11條前段、第2 條第1 項後段、
第51條第5 款，判決如主文。
本案經檢察官黃俊鳴到庭執行職務。
中    華    民    國    98    年    10    月    22    日
                    刑事第三庭  審判長法  官  柳章峰
                                      法  官  顏苾涵
                                      法  官  林佩儒
以上正本證明與原本無異。
如不服本判決應於收受判決後10日內向本院提出上訴書狀，並應
應敘述具體理由。其未敘述上訴理由者，應於上訴期間屆滿後20
日內向本院補提理由書(均須按他造當事人之人數附繕本)「切勿
逕送上級法院」。
                                      書記官  陳玲君
中    華    民    國    98    年    10    月    22    日
附錄本案論罪科刑法條全文
修正後毒品危害防制條例第4條
製造、運輸、販賣第一級毒品者，處死刑或無期徒刑；處無期徒
刑者，得併科新臺幣2千萬元以下罰金。
製造、運輸、販賣第二級毒品者，處無期徒刑或7 年以上有期徒
刑，得併科新臺幣1千萬元以下罰金。
製造、運輸、販賣第三級毒品者，處5 年以上有期徒刑，得併科
新臺幣7百萬元以下罰金。
製造、運輸、販賣第四級毒品者，處3 年以上10年以下有期徒刑
，得併科新臺幣3 百萬元以下罰金。
製造、運輸、販賣專供製造或施用毒品之器具者，處1 年以上7
年以下有期徒刑，得併科新臺幣1百萬元以下罰金。
前五項之未遂犯罰之。
【附表】
┌─┬───┬────┬────┬─────┬─────┬──────────┐
│編│販賣  │販賣時間│交易地點│販賣方式  │販賣次數、│     主    文       │
│號│對象  │        │        │          │數量及價格│                    │
│  │      │        │        │          │（新臺幣）│                    │
├─┼───┼────┼────┼─────┼─────┼──────────┤
│1.│邱仁君│97年12月│苗栗縣苗│邱仁君與友│1 次      │甲○○販賣第三級毒品│
│  │      │23日或翌│栗市文發│人、甲○○│1 包      │，處有期徒刑貳年陸月│
│  │      │日（24日│路256 巷│到左處「百│500元     │。未扣案之販賣毒品所│
│  │      │）22時許│8 號「百│分百KTV 」│          │得新臺幣伍佰元沒收，│
│  │      │        │分百KTV │唱歌，發現│          │如全部或一部不能沒收│
│  │      │        │」      │甲○○正在│          │時，以其財產抵償之。│
│  │      │        │        │吸食愷他命│          │                    │
│  │      │        │        │，詢問後當│          │                    │
│  │      │        │        │場交易。  │          │                    │
├─┼───┼────┼────┼─────┼─────┼──────────┤
│2.│邱仁君│98年4月 │苗栗縣政│邱仁君使用│1 次      │甲○○販賣第三級毒品│
│  │      │25日（起│府往建台│0000000000│1 包      │，處有期徒刑壹年月│
│  │      │訴書雖記│中學的路│電話與郭怡│500元     │。未扣案搭配00000000│
│  │      │載98年3 │上      │君使用0936│          │25號門號使用之NOKIA │
│  │      │、4 月間│        │597325聯絡│          │廠牌行動電話機具壹支│
│  │      │，經核對│        │購買。    │          │（不含SIM 卡）沒收之│
│  │      │通訊監察│        │（經核對通│          │，如全部或一部不能沒│
│  │      │譯文後，│        │訊監察譯文│          │收時，追徵其價額；未│
│  │      │認應係98│        │後，該次係│          │扣案之販賣毒品所得新│
│  │      │年4 月25│        │與甲○○使│          │臺幣伍佰元沒收，如全│
│  │      │日）    │        │用之093659│          │部或一部不能沒收時，│
│  │      │        │        │7325行動電│          │以其財產抵償之。    │
│  │      │        │        │話聯絡）  │          │                    │
├─┼───┼────┼────┼─────┼─────┼──────────┤
│3.│邱仁君│98年5 月│苗栗縣苗│邱仁君使用│1 次      │甲○○販賣第三級毒品│
│  │      │19日    │栗市嘉盛│0000000000│1 包      │，處有期徒刑壹年月│
│  │      │        │里五谷路│電話與郭怡│500元     │。未扣案搭配00000000│
│  │      │        │2之1號  │君使用0936│          │25號門號使用之NOKIA │
│  │      │        │        │597325聯絡│          │廠牌行動電話機具壹支│
│  │      │        │        │購買。    │          │（不含SIM 卡）沒收之│
│  │      │        │        │（經核對通│          │，如全部或一部不能沒│
│  │      │        │        │訊監察譯文│          │收時，追徵其價額；未│
│  │      │        │        │後，該次係│          │扣案之販賣毒品所得新│
│  │      │        │        │與甲○○使│          │臺幣伍佰元沒收，如全│
│  │      │        │        │用之093659│          │部或一部不能沒收時，│
│  │      │        │        │7325行動電│          │以其財產抵償之。    │
│  │      │        │        │話聯絡）  │          │                    │
├─┼───┼────┼────┼─────┼─────┼──────────┤
│4.│邱仁君│98年5 月│苗栗縣苗│邱仁君使用│1 次      │甲○○販賣第三級毒品│
│  │      │20日    │栗市建台│0000000000│1 包      │，處有期徒刑壹年月│
│  │      │        │中學附近│電話與郭怡│500元     │。未扣案搭配00000000│
│  │      │        │        │君使用0936│          │25號門號使用之NOKIA │
│  │      │        │        │597325聯絡│          │廠牌行動電話機具壹支│
│  │      │        │        │購買。    │          │（不含SIM 卡）沒收之│
│  │      │        │        │（經核對通│          │，如全部或一部不能沒│
│  │      │        │        │訊監察譯文│          │收時，追徵其價額；未│
│  │      │        │        │後，該次係│          │扣案之販賣毒品所得新│
│  │      │        │        │與甲○○使│          │臺幣伍佰元沒收，如全│
│  │      │        │        │用之093659│          │部或一部不能沒收時，│
│  │      │        │        │7325行動電│          │以其財產抵償之。    │
│  │      │        │        │話聯絡）  │          │                    │
├─┼───┼────┼────┼─────┼─────┼──────────┤
│5.│邱仁君│98年5 月│苗栗縣苗│邱仁君使用│1 次      │甲○○販賣第三級毒品│
│  │      │31日    │栗市建台│0000000000│1 包      │，處有期徒刑壹年月│
│  │      │        │中學附近│電話與郭怡│500元     │。未扣案搭配00000000│
│  │      │        │        │君使用0981│          │51號門號使用之NOKIA │
│  │      │        │        │608951聯絡│          │廠牌行動電話機具壹支│
│  │      │        │        │購買。    │          │（不含SIM 卡）沒收之│
│  │      │        │        │（經核對通│          │，如全部或一部不能沒│
│  │      │        │        │訊監察譯文│          │收時，追徵其價額；未│
│  │      │        │        │後，該次係│          │扣案之販賣毒品所得新│
│  │      │        │        │與甲○○使│          │臺幣伍佰元沒收，如全│
│  │      │        │        │用之098160│          │部或一部不能沒收時，│
│  │      │        │        │8951行動電│          │以其財產抵償之。    │
│  │      │        │        │話聯絡）  │          │                    │
├─┼───┼────┼────┼─────┼─────┼──────────┤
│6.│徐育宏│自98年2 │苗栗縣苗│徐育宏以使│4 次，每次│甲○○販賣第三級毒品│
│  │      │月起至98│栗市北安│用00000000│1 包，每包│，處有期徒刑壹年月│
│  │      │年4月止 │街189 號│25電話與郭│各500元   │。未扣案搭配00000000│
│  │      │        │5 樓5C室│怡君使用09│          │51號門號使用之NOKIA │
│  │      │        │（甲○○│00000000電│（起訴書雖│廠牌行動電話機具壹支│
│  │      │        │租屋處）│話聯絡購買│記載4-5 次│（不含SIM 卡）沒收之│
│  │      │        │        │。        │，4-5 包，│，如全部或一部不能沒│
│  │      │        │        │          │3000元，惟│收時，追徵其價額；未│
│  │      │        │        │          │此部分經向│扣案之販賣毒品所得新│
│  │      │        │        │          │蒞庭檢察官│臺幣伍佰元沒收，如全│
│  │      │        │        │          │確認後，以│部或一部不能沒收時，│
│  │      │        │        │          │有利被告方│以其財產抵償之。    │
│  │      │        │        │          │式計算，並├──────────┤
│  │      │        │        │          │經其更正）│甲○○販賣第三級毒品│
│  │      │        │        │          │          │，處有期徒刑壹年月│
│  │      │        │        │          │          │。未扣案搭配00000000│
│  │      │        │        │          │          │51號門號使用之NOKIA │
│  │      │        │        │          │          │廠牌行動電話機具壹支│
│  │      │        │        │          │          │（不含SIM 卡）沒收之│
│  │      │        │        │          │          │，如全部或一部不能沒│
│  │      │        │        │          │          │收時，追徵其價額；未│
│  │      │        │        │          │          │扣案之販賣毒品所得新│
│  │      │        │        │          │          │臺幣伍佰元沒收，如全│
│  │      │        │        │          │          │部或一部不能沒收時，│
│  │      │        │        │          │          │以其財產抵償之。    │
│  │      │        │        │          │          ├──────────┤
│  │      │        │        │          │          │甲○○販賣第三級毒品│
│  │      │        │        │          │          │，處有期徒刑壹年月│
│  │      │        │        │          │          │。未扣案搭配00000000│
│  │      │        │        │          │          │51號門號使用之NOKIA │
│  │      │        │        │          │          │廠牌行動電話機具壹支│
│  │      │        │        │          │          │（不含SIM 卡）沒收之│
│  │      │        │        │          │          │，如全部或一部不能沒│
│  │      │        │        │          │          │收時，追徵其價額；未│
│  │      │        │        │          │          │扣案之販賣毒品所得新│
│  │      │        │        │          │          │臺幣伍佰元沒收，如全│
│  │      │        │        │          │          │部或一部不能沒收時，│
│  │      │        │        │          │          │以其財產抵償之。    │
│  │      │        │        │          │          ├──────────┤
│  │      │        │        │          │          │甲○○販賣第三級毒品│
│  │      │        │        │          │          │，處有期徒刑壹年月│
│  │      │        │        │          │          │。未扣案搭配00000000│
│  │      │        │        │          │          │51號門號使用之NOKIA │
│  │      │        │        │          │          │廠牌行動電話機具壹支│
│  │      │        │        │          │          │（不含SIM 卡）沒收之│
│  │      │        │        │          │          │，如全部或一部不能沒│
│  │      │        │        │          │          │收時，追徵其價額；未│
│  │      │        │        │          │          │扣案之販賣毒品所得新│
│  │      │        │        │          │          │臺幣伍佰元沒收，如全│
│  │      │        │        │          │          │部或一部不能沒收時，│
│  │      │        │        │          │          │以其財產抵償之。    │
├─┼───┼────┼────┼─────┼─────┼──────────┤
│7.│詹世興│自98年4 │新竹市中│詹世興以使│4 次，每次│甲○○販賣第三級毒品│
│  │      │月初起至│正路175 │用之091385│1 包，每包│，處有期徒刑壹年月│
│  │      │98年6 月│之6號 「│7553電話與│各700 元。│。未扣案搭配00000000│
│  │      │初止    │月亮舞廳│甲○○使用│          │51號門號使用之NOKIA │
│  │      │        │」。    │0000000000│（起訴書雖│廠牌行動電話機具壹支│
│  │      │        │        │電話聯絡至│記載4-5 次│（不含SIM 卡）沒收之│
│  │      │        │        │「月亮舞廳│，4-5 包，│，如全部或一部不能沒│
│  │      │        │        │」購買愷他│至少2800元│收時，追徵其價額；未│
│  │      │        │        │命吸食，如│，惟此部分│扣案之販賣毒品所得新│
│  │      │        │        │有吸食剩餘│經向蒞庭檢│臺幣柒佰元沒收，如全│
│  │      │        │        │之愷他命，│察官確認後│部或一部不能沒收時，│
│  │      │        │        │則於購買之│，以有利被│以其財產抵償之。    │
│  │      │        │        │翌日由郭怡│告方式計算├──────────┤
│  │      │        │        │君攜至詹世│，並經其當│甲○○販賣第三級毒品│
│  │      │        │        │興租屋處附│庭更正）  │，處有期徒刑壹年月│
│  │      │        │        │近之「法拉│          │。未扣案搭配00000000│
│  │      │        │        │利網咖」交│          │51號門號使用之NOKIA │
│  │      │        │        │予詹世興。│          │廠牌行動電話機具壹支│
│  │      │        │        │          │          │（不含SIM 卡）沒收之│
│  │      │        │        │          │          │，如全部或一部不能沒│
│  │      │        │        │          │          │收時，追徵其價額；未│
│  │      │        │        │          │          │扣案之販賣毒品所得新│
│  │      │        │        │          │          │臺幣柒佰元沒收，如全│
│  │      │        │        │          │          │部或一部不能沒收時，│
│  │      │        │        │          │          │以其財產抵償之。    │
│  │      │        │        │          │          ├──────────┤
│  │      │        │        │          │          │甲○○販賣第三級毒品│
│  │      │        │        │          │          │，處有期徒刑壹年月│
│  │      │        │        │          │          │。未扣案搭配00000000│
│  │      │        │        │          │          │51號門號使用之NOKIA │
│  │      │        │        │          │          │廠牌行動電話機具壹支│
│  │      │        │        │          │          │（不含SIM 卡）沒收之│
│  │      │        │        │          │          │，如全部或一部不能沒│
│  │      │        │        │          │          │收時，追徵其價額；未│
│  │      │        │        │          │          │扣案之販賣毒品所得新│
│  │      │        │        │          │          │臺幣柒佰元沒收，如全│
│  │      │        │        │          │          │部或一部不能沒收時，│
│  │      │        │        │          │          │以其財產抵償之。    │
│  │      │        │        │          │          ├──────────┤
│  │      │        │        │          │          │甲○○販賣第三級毒品│
│  │      │        │        │          │          │，處有期徒刑壹年月│
│  │      │        │        │          │          │。未扣案搭配00000000│
│  │      │        │        │          │          │51號門號使用之NOKIA │
│  │      │        │        │          │          │廠牌行動電話機具壹支│
│  │      │        │        │          │          │（不含SIM 卡）沒收之│
│  │      │        │        │          │          │，如全部或一部不能沒│
│  │      │        │        │          │          │收時，追徵其價額；未│
│  │      │        │        │          │          │扣案之販賣毒品所得新│
│  │      │        │        │          │          │臺幣柒佰元沒收，如全│
│  │      │        │        │          │          │部或一部不能沒收時，│
│  │      │        │        │          │          │以其財產抵償之。    │
├─┼───┼────┼────┼─────┼─────┼──────────┤
│8.│詹正彬│98年5 月│苗栗縣苗│詹正彬以使│1 次，1 包│甲○○販賣第三級毒品│
│  │      │23日    │栗市北安│用00000000│，1000元。│，處有期徒刑壹年月│
│  │      │        │街189 號│79電話與郭│          │。未扣案搭配00000000│
│  │      │        │5 樓5C室│怡君使用09│          │51號門號使用之NOKIA │
│  │      │        │（甲○○│00000000電│          │廠牌行動電話機具壹支│
│  │      │        │租屋處）│話聯絡購買│          │（不含SIM 卡）沒收之│
│  │      │        │        │。        │          │，如全部或一部不能沒│
│  │      │        │        │          │          │收時，追徵其價額；未│
│  │      │        │        │          │          │扣案之販賣毒品所得新│
│  │      │        │        │          │          │臺幣壹仟元沒收，如全│
│  │      │        │        │          │          │部或一部不能沒收時，│
│  │      │        │        │          │          │以其財產抵償之。    │
├─┼───┼────┼────┼─────┼─────┼──────────┤
│9.│詹正彬│98年5 月│苗栗縣苗│詹正彬以使│1 次，1 包│甲○○販賣第三級毒品│
│  │      │27日    │栗市北安│用00000000│，1000元。│，處有期徒刑壹年月│
│  │      │        │街189 號│79電話與郭│          │。未扣案搭配00000000│
│  │      │        │5 樓5C室│怡君使用09│          │51號門號使用之NOKIA │
│  │      │        │（甲○○│00000000電│          │廠牌行動電話機具壹支│
│  │      │        │租屋處）│話聯絡購買│          │（不含SIM 卡）沒收之│
│  │      │        │        │。        │          │，如全部或一部不能沒│
│  │      │        │        │          │          │收時，追徵其價額；未│
│  │      │        │        │          │          │扣案之販賣毒品所得新│
│  │      │        │        │          │          │臺幣壹仟元沒收，如全│
│  │      │        │        │          │          │部或一部不能沒收時，│
│  │      │        │        │          │          │以其財產抵償之。    │
├─┼───┼────┼────┼─────┼─────┼──────────┤
│10.│乙○○│98年6 月│苗栗縣苗│乙○○以使│1 次，1 包│甲○○販賣第三級毒品│
│  │      │8 日下午│栗市北安│用00000000│，500 元。│，處有期徒刑壹年月│
│  │      │3 時許  │街189 號│71電話與郭│          │。未扣案搭配00000000│
│  │      │        │5 樓5C室│怡君使用09│          │51號門號使用之NOKIA │
│  │      │        │（甲○○│00000000電│          │廠牌行動電話機具壹支│
│  │      │        │租屋處）│話聯絡購買│          │（不含SIM 卡）沒收之│
│  │      │        │        │。        │          │，如全部或一部不能沒│
│  │      │        │        │          │          │收時，追徵其價額；未│
│  │      │        │        │          │          │扣案之販賣毒品所得新│
│  │      │        │        │          │          │臺幣伍佰元沒收，如全│
│  │      │        │        │          │          │部或一部不能沒收時，│
│  │      │        │        │          │          │以其財產抵償之。    │
├─┼───┼────┼────┼─────┼─────┼──────────┤
│11.│乙○○│98年6 月│苗栗縣苗│乙○○以使│1 次，1 包│甲○○販賣第三級毒品│
│  │      │15日上午│栗市北安│用00000000│，500 元。│，處有期徒刑壹年月│
│  │      │8時許   │街189 號│71電話與郭│          │。未扣案搭配00000000│
│  │      │        │前（郭怡│怡君使用09│          │51號門號使用之NOKIA │
│  │      │        │君租屋處│00000000電│          │廠牌行動電話機具壹支│
│  │      │        │樓下）  │話聯絡購買│          │（不含SIM 卡）沒收之│
│  │      │        │        │。        │          │，如全部或一部不能沒│
│  │      │        │        │          │          │收時，追徵其價額；未│
│  │      │        │        │          │          │扣案之販賣毒品所得新│
│  │      │        │        │          │          │臺幣伍佰元沒收，如全│
│  │      │        │        │          │          │部或一部不能沒收時，│
│  │      │        │        │          │          │以其財產抵償之。    │
└─┴───┴────┴────┴─────┴─────┴──────────┘


司法院資訊處製作；財團法人民間司法改革基金會備份。
